臺灣高雄地方法院刑事判決　　　　　　　96年度易字第3748號
公　訴　人　臺灣高雄地方法院檢察署檢察官
被　　　告　甲○○
上列被告因竊盜等案件，經檢察官提起公訴（96年度偵字第2192
2 號、96年度偵字第27195 號），被告就被訴事實為有罪之陳述
，經本院合議庭裁定由受命法官獨任進行簡式審判程序，本院判
決如下：
    主  文
甲○○犯收受贓物罪，貳罪，均累犯，各處有期徒刑月；又犯
攜帶兇器竊盜罪，貳罪，均累犯，各處有期徒刑柒月，各扣案之
鐵剪支、老虎鉗壹支及活動扳手壹支均沒收。應執行有期徒刑
壹年陸月，扣案之鐵剪支、老虎鉗壹支及活動扳手壹支均沒收
。
    事  實
一、甲○○因施用毒品案件，經本院以94年度簡字第1876號判決
    判處有期徒刑5 月確定，於95年3 月31日執行完畢，詎其仍
    不知悔改，於(一)96年7 月12日19時許，在高雄縣岡山鎮太平
    洋遊藝場外，明知姓名年籍不詳綽號「欺仔」男子所交付之
    車牌號碼：XYJ ─810 號重型機車係來路不明之贓物（丙○
    ○於96年7 月4 日在高雄市新興區○○○路6 巷巷口前失竊
    ），竟仍基於收受贓物之犯意，予以收受。(二)另意圖為自己
    不法之所有，於96年7 月25日6 時許，在高雄縣岡山鎮○○
    ○路1 號嘉新水泥廠區內，以其所有之客觀上足以對人之生
    命、身體、安全構成威脅、具有危險性，可供兇器使用之鐵
    剪3 支、老虎鉗1 支及活動扳手1 支，竊取寶固實業股份有
    限公司（下稱寶固公司）所有置於上揭廠區內之電纜線1 批
    ，得手後變賣予不詳中古貨物商。(三)復意圖為自己不法之所
    有，於96年7 月26日8 時10分至前開嘉新水泥廠區內，以與
    前述(二)相同工具、手段，竊取寶固公司所有之電纜線1 批（
    41 小 段）得逞，旋於同日14時許，在上址為警以現行犯當
    場查獲，並扣得車牌號碼：XYJ ─810 號重型機車、該機車
    錀匙1 支、電纜線1 批（41小段）、鐵剪3 支、老虎鉗1 支
    及活動扳手1 支等物。(四)又於96年9 月26日20時許，在高雄
    縣岡山鎮太平洋遊藝場樓下，明知姓名年籍不詳綽號「文成
    」男子所交付之車牌號碼：UX─6797號自小客車係來路不明
    之贓物（丁○○於96年9 月5 日在高雄縣岡山鎮○○路31巷
    3 弄5 號前失竊），竟仍基於收受贓物之犯意，予以收受，
    嗣因另犯竊盜案（另由本院審結），經警查獲而當場扣得車
    牌號碼：UX─6797號自小客車及鑰匙1 支等物而查悉上情。
二、案經丁○○訴由高雄縣政府警察局湖內分局與岡山分局報請
    臺灣高雄地方法院檢察署檢察官偵查起訴。
    理  由
一、本件被告甲○○所犯係死刑、無期徒刑、最輕本刑為3 年以
    上有期徒刑以外之罪，其於準備程序就前揭被訴事實為有罪
    之陳述，經受命法官告知簡式審判程序之旨，並聽取其與公
    訴人之意見後，本院認無不得或不宜改依簡式審判程序進行
    之處，爰依刑事訴訟法第273 條之1 第1 項，裁定本件由受
    命法官獨任進行簡式審判程序，合先敘明。
二、上揭犯罪事實，業據被告甲○○於本院審理時坦承不諱，核
    與證人丙○○於警詢及偵查時之證述情節、證人即寶固公司
    總經理乙○○、證人丁○○於警詢時之證述情節相符，並有
    贓物認領保管單3 紙、高雄縣政府警察局岡山分局扣押物品
    目錄表1 紙、照片7 張、高雄縣政府警察局車輛尋獲電腦輸
    入單2 紙在卷，及鐵剪3 支、老虎鉗1 支及活動扳手1 支扣
    案可資佐證，足認被告自白與事實相符，應堪置信。本件事
    證明確，被告犯行，洵堪認定。
三、按刑法第321 條第1 項第3 款之攜帶兇器竊盜罪，係以行為
    人攜帶兇器竊盜為其加重條件，此所謂兇器，其種類並無限
    制，凡客觀上足對人之生命、身體、安全構成威脅，具有危
    險性之兇器均屬之（最高法院79年臺上字第5253號判例參照
    ）。查扣案之鐵剪3 支、老虎鉗1 支及活動扳手1 支，均為
    金屬材質，質地堅硬，依社會一般觀念均足以對人之生命、
    身體安全構成威脅，在客觀上顯然具有危險性，應屬兇器。
    核被告上開所為，分別係犯刑法第349 條第1 項收受贓物罪
    、同法第321 條第1 項第3 款之攜帶兇器竊盜罪。被告所犯
    上開4 罪，犯意各別，應予分論併罰。被告因施用毒品案件
    ，經本院以94年度簡字第1876號判決判處有期徒刑5 月確定
    ，於95年3 月31日執行完畢等情，有臺灣高等法院被告前案
    紀錄表1 份在卷可參，其受有期徒刑之執行完畢後，5 年以
    內故意再犯本件有期徒刑以上之罪，為累犯，應依刑法第47
    條第1 項規定加重其刑。爰審酌被告竊取他人財物，實有不
    該，任意收受贓物，助長竊盜惡行，亦值非難，惟考量其犯
    後坦承犯行，態度良好，所竊得之電纜線1 批（41小段）、
    所收受之贓物即車牌號碼：XYJ ─810 號重型機車、車牌號
    碼：UX─6797號自小客車均經被害人領回，有贓物認領保管
    單3 紙在卷可佐，犯罪所生危害已有降低等一切情狀，分別
    量處如主文所示之刑及定應執行之刑。扣案之鐵剪3 支、老
    虎鉗1 支及活動扳手1 支，係被告所有，供本件竊盜犯罪所
    用之物，業據被告於本院審理時供陳在卷，應依刑法第38條
    第1 項第2 款之規定，予以宣告沒收。至扣案之機車鑰匙1
    支為被害人丙○○所有，然未經領回等情，業據其於偵查時
    證述明確；扣案之自小客車鑰匙1 支係姓名年籍不詳綽號「
    文成」男子併同車牌號碼：UX─6797號自小客車交予被告使
    用等情，業據被告於本院審理時供陳在卷，均非被告所有之
    物，亦與本件被告犯行無何直接之關聯，本院就此均毋庸為
    何沒收之諭知，附此敘明。
四、被告於96年8 月9 日4 時許、96年9 月27日2 時30分許另犯
    竊盜等犯行，本院另行審結之，附此敘明。
據上論斷，應依刑事訴訟法第273 條之1 第1 項、第299 條第1
項前段，刑法第349 條第1 項、第321 條第1 項第3 款、第47條
第1 項、第51條第5款、第38條第1 項第2 款，判決如主文。
如不服本判決，應於判決送達後10日內，向本院提出上訴狀。
中　　華　　民　　國　　96　　年　　12　　月　　18　　日
　                      刑事第十庭    法　官  顏銀秋
上正本證明與原本無誤。
如不服本判決，應於判決送達後10日內，向本院提出上訴狀。
中　　華　　民　　國　　96　　年　　12　　月　　18　　日
　                                    書記官  董明惠
附錄本判決論罪之法條：
刑法第349條第1項
收受贓物者，處3 年以下有期徒刑、拘役或5 百元以下罰金。
刑法第321條第1項第3款
犯竊盜罪而有左列情形之一者，處6 月以上、5 年以下有期徒刑
：
三  攜帶兇器而犯之者。
